【裁判字號】    95,訴緝,32
【裁判日期】    950330
【裁判案由】    毒品危害防制條例
【裁判全文】
臺灣桃園地方法院刑事判決              95年度訴緝字第32號
公  訴  人  台灣桃園地方法院檢察署檢察官
被      告  甲○○
                      號
指定辯護人  本院公設辯護人  彭詩雯
上開被告因違反毒品危害防制條例案件，經台灣桃園地方法院檢
察署檢察官提起公訴（94年度毒偵字第1059號）及移送併案審理
（94年度毒偵字第3367號），及台灣板橋地方法院檢察署檢察官
移送併案審理（94年度核退毒偵字第1697號），嗣經本院訊問被
告後，被告自白犯罪，檢察官聲請協商判決，經本院合議庭裁定
由受命法官改依簡式審判程序後為協商判決，本院判決如下：
    主  文
甲○○連續施用第一級毒品，處有期徒刑柒月。扣案之第一級毒
品海洛因一包（淨重0.45公克）、含毒品殘渣（同時含第一級毒
品海洛因殘渣及第二級毒品甲基安非他命殘渣）之吸管貳支均沒
收銷燬之。又連續施用第二級毒品，處有期徒刑肆月。扣案之第
二級毒品甲基安非他命壹包（驗餘毛重1.485 公克）、含第二級
毒品甲基安非他命殘渣之吸食器貳組、含毒品殘渣（同時含第一
級毒品海洛因殘渣及第二級毒品甲基安非他命殘渣）之吸管貳支
均沒收銷燬之。應執行有期徒刑玖月。扣案之第一級毒品海洛因
一包（淨重0.45公克）、含毒品殘渣（同時含第一級毒品海洛因
殘渣及第二級毒品甲基安非他命殘渣）之吸管貳支、第二級毒品
甲基安非他命壹包（驗餘毛重1.485 公克）、含第二級毒品甲基
安非他命殘渣之吸食器貳組均沒收銷燬之。
    事實及理由
一、犯罪事實：被告甲○○曾因2 次施用毒品案件，先後經送觀
    察、勒戒後，均認無繼續施用毒品之傾向，分別於民國90年
    10月4 日、93年6 月11日執行完畢釋放。詎猶未警惕，於上
    開觀察、勒戒執行完畢出所後5 年內，復分別基於施用第一
    級毒品海洛因及第二級毒品甲基安非他命之概括犯意，自94
    年1 月間起，迄至95年2 月18日遭緝獲前數日，在台灣地區
    某處，每隔3 、4 天一次，連續以摻入香菸之方式施用第一
    級毒品海洛因、以放入燈泡燒烤方式施用第二級毒品甲基安
    非他命多次，嗣於下列時、地陸續為警查獲並採尿送驗：
（一）於94年1 月19日晚上11時許，在桃園縣桃園市○○路1155
      號7 樓之3 內為警查獲。
（二）於94年6 月8 日晚上10時許，在桃園縣桃園市○○路362
      巷46弄1 之3 號4 樓C 內為警查獲，並扣得其所有、供其
      施用毒品所用之含第二級毒品甲基安非他命殘渣之吸食器
      2 組、同時含第一級毒品海洛因及第二級毒品甲基安非他
      命殘渣之吸管2 支。
（三）於94年6 月17日下午4 時15分許，在台北縣鶯歌鎮○○路
      413 巷34弄7 號前為警查獲，並扣得其所有、供其施用之
      海洛因1 包（淨重0.45公克）、甲基安非他命1 包（驗餘
      毛重1.485 公克），及與其施用毒品無直接關係之塑膠分
      裝袋中型1 包、塑膠分裝袋小型1 包及電子磅秤1 台。
    案經桃園縣政府警察局大園分局、桃園縣政府警察局刑事警
    察隊報告臺灣桃園地方法院檢察署檢察官偵查起訴及移送併
    辦，暨台灣板橋地方法院檢察署檢察官移送併辦。
二、證據名稱：
（一）被告於本院審理中之自白。
（二）卷附桃園縣政府警察局大園分局被採尿人姓名編號對照表
      及桃園縣政府警察局刑警隊被採尿人姓名編號對照表各1
      紙、台北縣政府警察局偵辦毒品案件尿液代碼表1紙、臺
      灣尖端先進生技醫藥股份有限公司濫用藥物檢驗報告2紙
      、臺灣檢驗科技股份有限公司濫用藥物尿液檢驗報告1紙
      。
（三）扣案之海洛因1 包（淨重0.45公克）、甲基安非他命1 包
      （驗餘毛重1.485 公克）、含甲基安非他命殘渣之吸食器
      2 組、同時含海洛因及甲基安非他命殘渣之吸管2 支，法
      務部調查局鑑定通知書、行政院衛生署管制藥品管理局檢
      驗成績書、臺灣檢驗科技股份有限公司濫用藥物檢驗報告
      各1 紙。
三、本件被告已認罪，經檢察官與被告於準備程序達成協商之合
    意，其合意內容為：被告連續施用第一級毒品海洛因犯行，
    願受科處有期徒刑7 月，連續施用第二級毒品甲基安非他命
    犯行，願受科處有期徒刑4 月。應執行有期徒刑11月。經查
    ，上開協商合意並無刑事訴訟法第455 條之4 第1 項所列情
    形之一，檢察官聲請改依協商程序而為判決，本院爰不經言
    詞辯論，於協商合意範圍內為協商判決。
四、沒收：
    扣得之海洛因1 包（淨重0.45公克），屬第一級毒品，及扣
    案之甲基安非他命1 包（驗餘毛重1.485 公克），屬第二級
    毒品，不問屬犯人與否，均應依毒品危害防制條例第18條第
    1項前段沒收銷燬，至取樣化驗部分既已因驗畢用罄滅失，
    不另諭知沒收。而扣案之含甲基安非他命殘渣之吸食器2組
    、同時含海洛因及甲基安非他命殘渣之吸管2 支，內含海洛
    因、甲基安非他命殘渣，該殘渣與吸食器、吸管於物理外觀
    上已附合為一體而難以析離，亦應依毒品危害防制條例第18
    條第1 項前段規定沒收銷燬之；至扣案之塑膠分裝袋中型及
    小型各1 包、電子磅秤1 台，均與被告施用毒品犯行無直接
    關係，爰不予宣告沒收。
五、附記：被告所犯施用第二級毒品犯行，公訴人認被告係施用
    第二級毒品安非他命云云，查安非他命、甲基安非他命固同
    屬安非他命類之中樞神經興奮劑，且俗名通常互為混用，惟
    2 者究係不同之第二級毒品，並以甲基安非他命為目前國內
    濫用最為嚴重，而施用甲基安非他命之代謝最先是去N-甲基
    （N-demethylation）形 成安非他命，而施用甲基安非他命
    後，在正常尿液PH值情況下，24小時內，有43％服用劑量以
    甲基安非他命原態排出；另施用安非他命後24小時內，有30
    ％以安非他命原態排出，20％經去氨基作用及氧化作用形成
    苯甲酸，2 ％經反應形成Norephedrine（參照行政院衛生署
    出版「物質濫用」、「常見濫用藥物檢驗方法彙編」2 書所
    載）。本件被告於94年1月19日、94年6月8日及94年6月17日
    為警查獲採尿送驗結果，安非他命、甲基安非他命均呈陽性
    反應，而查施用安非他命後，其尿液不致檢出甲基安非他命
    陽性反應，而施用甲基安非他命後，其尿液可檢出甲基安非
    他命和其代謝物安非他命成分，此有行政院衛生署管制藥品
    管理局93年11月2 日管檢字第0930010499號函可按，是被告
    上開尿液經檢驗出甲基安非他命陽性部分，應均係被告施用
    甲基安非他命後以甲基安非他命原態排出者；而檢驗出安非
    他命陽性部分，雖施用甲基安非他命、安非他命均可檢驗出
    安非他命陽性反應，如前所述，惟並無其他積極證據證明被
    告除施用甲基安非他命外，另有施用安非他命犯行，參諸國
    內幾乎都係濫用甲基安非他命者，鮮有濫用安非他命者（遲
    至89年5 月間國內方出現第1 次在錠劑中檢驗出安非他命，
    而非甲基安非他命之案例），依「罪證有疑，利歸被告」之
    證據法則，應認前開安非他命陽性反應，仍係被告施用甲基
    安非他命後經代謝作用所致。綜上，應認被告係施用第二級
    毒品甲基安非他命，而非安非他命，是公訴人此部分認定，
    尚有未洽，應予更正。
六、應適用之法條：刑事訴訟法第455 條之4 第2 項、第455 條
    之8 ，毒品危害防制條例第10條第1 項、第2 項、第18條第
    1 項前段，刑法第11條、第56條、第51條第5款。
七、本判決除有刑事訴訟法第455 條之4 第1 項第1 款、第2 款
    、第4 款、第6 款、第7 款所定情形之1 ，或違反同條第2
    項規定者外，不得上訴。
八、如不服本件判決，得自收受判決送達之日起10日內，向本院
    提出上訴書狀，上訴於第二審法院。
本案經檢察官張啟聰到庭執行職務。
中    華    民    國    95    年    3     月    30    日
                        刑事第十二庭  法  官  陳雪玉
上正本證明與原本無異。
                                      書記官  戴育萍
中    華    民    國    95    年    4     月    3     日
附錄本案論罪科刑法條
毒品危害防制條例第10條
施用第一級毒品者，處 6 月以上 5 年以下有期徒刑。
施用第二級毒品者，處 3 年以下有期徒刑。


司法院資訊處製作；財團法人民間司法改革基金會備份。
